臺灣高雄地方法院刑事判決　　　　　　　　　　　　　九十年度訴字第三一四四號
　　公　訴　人　臺灣高雄地方法院檢察署檢察官
　　被　　　告　甲○○
右列被告因違反毒品危害防制條例案件，經檢察官提起公訴（九十年度毒偵字第五五
一七號），本院判決如左：
    主  文
甲○○連續施用第一級毒品，處有期徒刑伍月，如易科罰金，以參佰元折算壹日。
扣案之殘有海洛因殘渣袋壹只、含海洛因殘渣針筒壹支沒收銷毀之。
    事  實
一、甲○○前因施用毒品案件，經本院裁定送觀察、勒戒後，認無繼續施用毒品之傾
    向，經本院於民國八十七年十一月七日，以八十七年度訴字第一四二五號判決免
    刑確定。詎不知悔改，復基於概括之犯意，自九十年十一月中旬起至同年月三十
    日止，連續在高雄縣高雄縣林園鄉○○村○○道路等處，以針筒摻水皮下注射方
    式，每隔二、三天一次，連續施用第一級毒品海洛因多次。後甲○○因婚期將近
    決心戒除毒癮，遂於九十年十二月三日十三時許，在犯罪未被有偵查職權之公務
    員或機關發覺前，向高雄縣警察局林園分局林園派出所供出上情，對於未發覺之
    罪自首而接受裁判，並交出其所有供施用毒品使用之殘有海洛因殘渣袋一只、含
    海洛因殘渣針筒一支。張嘉銘經依本院以九十年度毒聲字第七二七五號裁定送觀
    察、勒戒後，認有繼續施用毒品之傾向。
二、案經張嘉銘自首及高雄縣警察局林園分局報請臺灣高雄地方法院檢察署檢察官偵
    查起訴。
    理  由
一、右述事實業據被告甲○○自白不諱，而被告為警所採之尿液經送驗結果，呈嗎啡
    陽性反應，有高雄縣政府衛生局九十一年一月十一日九一煙檢字第○三九號煙毒
    尿液檢驗成績書、查獲毒品案件嫌疑人代號與真實姓名對照表各乙紙可據，且扣
    案之殘渣袋及針筒內均殘留第一級毒品海洛因，亦有高雄醫學大學附設中和紀念
    醫院九十一年一月二十二日９１０１－９３號、９１０１－９４號檢驗報告二紙
    足參。按人體投與海洛因後，迅速水解轉變為嗎啡，再循嗎啡之代謝途徑，排出
    體外，百分之五十以上於八十九小時內，自尿中排出，百分之九十於二十四小時
    內，自尿中排出，採樣應於投與嗎啡二十四小時內進行為宜，此經行政院衛生署
    藥物食品檢驗局以（八○）藥檢壹字第○五六九五四號函釋明確，是被告自白堪
    信與事實相符，其確有施用第一級毒品海洛因之犯行無疑。再查被告前因施用毒
    品案件，經本院裁定送臺灣高雄看守所附設勒戒處所觀察、勒戒後，認無繼續施
    用毒品傾向，由本院於八十七年十一月七日以八十七年度訴字第一四二五號判決
    免刑確定之事實，有上開判決書、本院被告全國前案記錄表與臺灣高雄地方法院
    檢察署刑案資料查註記錄表各一份在卷可稽。其於五年內再犯毒品危害防制條例
    第十條之罪，經本院以九十年度毒聲字第七二七五號裁定送臺灣高雄看守所附設
    勒戒處所觀察、勒戒後，認有繼續施用毒品傾向，亦有該所九十年十二月十一日
    高所坤戒勒字第三○七九號函所附之「有無繼續施用毒品傾向證明書」一份附卷
    足參。綜上所述，被告於免刑判決後五年內復施用第一級毒品之事證明確，其所
    為顯與毒品危害防制條例第二十條第三項之規定相符，應予依法論科。
二、按犯毒品危害防制條例第十條之罪，經觀察勒戒後，無繼續施用毒品之傾向者，
    應由檢察官為不起訴處分。經不起訴處分後五年內再犯第十條之罪，經觀察勒戒
    後，認有繼續施用毒品之傾向者，即不適用前項之規定（即應由檢察官偵查起訴
    ）。又本條例修正施行前繫屬之案件，除有刑法第二條但書之情形外，於修正施
    行後，審判中之案件，由法院依修正後之規定處理之；依修正後規定應為不起訴
    處分者，法院應為免刑之判決。且依規定為免刑之判決後，五年以內再犯毒品危
    害防制條例第十條之罪者，應適用該條例第二十條第三項之規定處理，毒品危害
    防制條例第二十條第三項、第三十五條第三款，毒品危害防制條例施行細則第二
    十五條第三項分別定有明文。再海洛因為毒品危害防制條例第二條第二項第一款
    所明定之第一級毒品，是核被告所為，係犯同條例第十條第一項之施用第一級毒
    品罪。被告因施用第一級毒品前持有毒品之行為，本應論以持有之罪，惟各該次
    持有毒品之行為均為其後施用毒品之行為所吸收，不另論罪。又被告所為先後多
    次施用第一級毒品之行為，時間緊接，所犯罪名相同，顯係出於概括犯意為之，
    為連續犯，爰依刑法第五十六條之規定以一罪論，並加重其刑。被告於犯罪後，
    未被有偵查犯罪職權之公務員或機關發覺前自首，進而接受裁判，有偵訊筆錄及
    扣押物品收據乙紙在卷足憑，應依法減輕其刑，並先加後減之。茲審酌被告吸用
    足以導致精神障礙、性格異常，甚至造成生命危險之毒品，戕害一己之身體健康
    ，所為尚未害及他，犯後又坦承施用，態度良好等一切情狀，量處如主文所示之
    刑，並諭知易科罰金之折算標準。扣案之殘渣袋一只及針筒一支，經送驗結果均
    含有海洛因成分，因該殘渣袋、針筒與海洛因不能分離，應視同為毒品，此有上
    開檢驗報告單附卷可憑，應依毒品危害防制條例第十八條第一項前段規定宣告沒
    收並銷燬之。
據上論斷，應依刑事訴訟法第二百九十九條第一項前段，毒品危害防制條例第十條第
一項、第十八條第一項前段、第二十條第三項，刑法第十一條、第五十六條、第六十
二條前段、第四十一條第一項，罰金罰鍰提高標準條例第二條，判決如主文。
中      華      民      國      九十一      年      二    月  二十七    日
                                  臺灣高雄地方法院刑事第四庭
                                        審判長法官    黃建榮
                                              法官    盧怡秀
                                              法官    莊珮君
右正本證明與原本無異。
如不服本判決，應於判決送達後十日內，向本院提出上訴狀。
                                            書記官    王高山
中    華    民    國      九十一      年      二      月      二十七    日
